【裁判字號】    99,審易,166
【裁判日期】    990521
【裁判案由】    竊盜
【裁判全文】
臺灣新竹地方法院刑事判決             99年度審易字第166號
公  訴  人  臺灣新竹地方法院檢察署檢察官
被      告  甲○○
上列被告因竊盜案件，經檢察官提起公訴（99年度偵字第199 號
），本院依簡式審判程序判決如下：
    主  文
甲○○犯攜帶兇器竊盜罪，共三罪，均累犯，各處有期徒刑捌月
。扣案之斜口鉗壹支，沒收之。主刑部分應執行有期徒刑壹年陸
月。
    事實及理由
壹、構成犯罪事實：
    甲○○分別出於為自己不法所有目的的犯罪意思，(1)於民國
    98年12月24日上午10時10分許，持足以攻擊人身，危害人生
    命、身體安全，在客觀上具有危險性可供兇器使用的斜口鉗
    1 支，在新竹市○○路茄苳交流道旁廠房外牆，竊取電纜線
    1 公尺，得手後離去；(2)又於98年12月24日上午10時20分許
    ，持上開可供兇器使用的斜口鉗1 支，進入新竹縣寶山鄉○
    ○路235 號「遠傳電信」基地台內，以上開斜口鉗剪斷電纜
    線後，竊取「遠傳電信」所有之電纜線3 公斤，得手後離去
    ；(3)又於98年12月24日上午11時10分許，持上開可供兇器使
    用的斜口鉗1 支，進入新竹縣寶山鄉○○路16號「永駿豐預
    拌水泥廠」內，竊取「永駿豐預拌水泥廠」所有之電纜線1
    公斤，嗣於竊得「永駿豐預拌水泥廠」之上開電纜線1 公斤
    後，當場為巡邏保全人員發現而報警查獲，並扣得其所有的
    斜口鉗1 支，及行竊所得之贓物電纜線3 綑（分別為1 公尺
    、3 公斤、1 公斤，3 公斤部分由乙○○領回、1 公斤部分
    由丙○○領回），始知上情。
貳、認定犯罪事實所根據的證據及理由：
一、被告甲○○於警局詢問時、檢察官偵查中、本院羈押審理中
    之供述，及本院準備程序、簡式審判程序訊問時之自白。
二、證人即遠傳電信員工乙○○、證人即保全人員丙○○於警詢
    時之證述。
三、贓物認領保管單2 紙、蒐證相片8 紙在卷可查。
四、扣案之斜口剪1 支可資證明。
、論罪科刑的理由：
一、論罪：
（一）按刑法第321 條第1 項第3 款攜帶兇器竊盜罪所謂之兇器
      ，其種類並無限制，凡客觀上足對人之生命、身體、安全
      構成威脅，具有危險性之器械均屬之，此有最高法院79年
      度台上字第5253號判例意旨可資參照。而斜口鉗係金屬製
      品，質硬而形尖，客觀上得持以攻擊人身，對人之生命、
      身體、安全構成威脅，為具有相當危險性之器械，證諸前
      開判例意旨，自屬刑法第321 條第1 項第3 款所稱之兇器
      。
（二）核被告甲○○本件3 次所為，均係犯刑法第321 條第1 項
      第3 款之攜帶兇器竊盜罪。
（三）數罪併罰：被告所犯前開加重竊盜3 罪，犯意各別、行為
      可分，應予以分別論罪，合併處罰之。
（四）累犯：被告前曾於97年10月間，因竊盜案件，經本院於
      97年11月5 日，以97年度竹簡字第1541號判決，判處有期
      徒刑2 月，嗣於97年12月2 日確定；又於98年2 月間，
      因竊盜案件，經本院於98年4 月30日，以98年度竹簡字第
      216 號判決，判處有期徒刑3 月，嗣於98年6 月1 日確定
      ，上開2 罪並經定應執行刑為有期徒刑4 月確定，於98年
      1 月15日入監執行，嗣於98年3 月15日出監，再於98年9
      月21日入監執行，並於98年11月20日縮刑期滿執行完畢等
      情，有臺灣高等法院被告前案紀錄表及刑案資料查註紀錄
      表各1 份為證，其於5 年以內故意再犯本件有期徒刑以上
      之罪，為累犯，應依刑法第47條第1 項規定，加重其刑。
二、科刑：
（一）主刑：審酌被告因缺錢花用而起意偷竊之犯罪動機、目的
      ，以攜帶兇器之加重竊盜方式而竊取他人之財物，其所為
      顯不尊重他人財產權益，及竊盜所得財物之價值，以及被
      告犯後坦承犯行等一切情狀，分別量處如主文所示之刑，
      並定其應執行之刑，以示懲儆。至起訴書建議諭知被告強
      制工作，雖非無見，惟本院認被告於本院審理中已坦白承
      認犯行，尚知悔悟，且本次竊盜價值有限，惡性亦非重大
      ，上開量處之刑已足使被告知所警惕，尚無予以強制工作
      之必要，併予敘明。
（二）從刑（沒收）：扣案之斜口鉗1 支，係被告供犯罪所用之
      物，且為被告所有，業據被告供明在卷，爰依刑法第38條
      第1 項第2 款規定，宣告沒收之。
肆、適用法律之依據：
一、程序法方面：刑事訴訟法第284 條之1 、第273 條之1 第1
    項、第299 條第1 項前段。
二、實體法方面：刑法第321 條第1 項第3 款、第47條第1 項、
    第51條第5 款、第38條第1 項第2 款，判決如主文。
本案經檢察官張嘉宏到庭執行職務。
中    華    民    國    99    年    5     月    21    日
                    刑事第九庭法  官          馮俊郎
以上正本證明與原本無異。
如不服本判決，應於判決送達後10日內向本院提出上訴書狀。上
訴書狀應敘述具體理由，未敘述上訴理由者，應於上訴期間屆滿
後20日內補提理由書狀於本院（均須按他造當事人之人數附繕本
）「切勿逕送上級法院」。
中    華    民    國    99    年    5     月    21    日
                              書記官          王思穎
附錄本案論罪科刑實體法條全文：
刑法第321 條第1 項第3 款：
犯竊盜罪而有左列情形之一者，處6 月以上、5 年以下有期徒刑
：
三、攜帶兇器而犯之者。
【刑法第320 條第1 項：意圖為自己或第三人不法之所有，而竊
取他人之動產者，為竊盜罪，處5 年以下有期徒刑、拘役或500
元以下罰金。】

司法院資訊處製作；財團法人民間司法改革基金會備份。
